臺灣高雄地方法院刑事判決　　　　　　　94年度訴字第1104號
公　訴　人　臺灣高雄地方法院檢察署檢察官
被　　　告　乙○○
上列被告因違反毒品危害防制條例案件，經檢察官提起公訴（起
訴訴案號：臺灣高雄地方法院檢察署94年毒偵字第1940號）暨聲
請併案審理（移併案號：同上署94年毒偵字第3037號、第4473號
號），嗣因被告就被訴及其併辦全部犯罪事實均為有罪之陳述，
經本院告知簡式審判程序意旨，並聽取公訴人及被告之意見後，
本院合議庭裁定由受命法官獨任依簡式審判程序審理、判決如下
：
    主  文
乙○○連續施用第一級毒品，累犯，處有期徒刑壹年；扣案海洛
因貳小包（含包裝袋，其中壹包驗後淨重零點壹壹公克、空包裝
重零點貳零公克；另壹包驗後淨重零點零肆公克、空包裝重零點
貳陸公克）沒收銷燬之，香煙壹支沒收之。又連續施用第二級毒
品，累犯，處有期徒刑捌月；扣案之夾鏈帶壹個、吸食器壹組均
沒收之。應執行有期徒刑壹年陸月，扣案海洛因貳小包（含包裝
袋，其中壹包驗後淨重零點壹壹公克、空包裝重零點貳零公克；
另壹包驗後淨重零點零肆公克、空包裝重零點貳陸公克）沒收銷
燬之，香煙壹支、夾鏈帶壹個、吸食器壹組均沒收之。
    事  實
一、乙○○前因竊盜等案，經臺灣屏東地方法院於民國92年8 月
    7 日定其應執行有期徒刑1 年7 月，並於93年8 月16日縮刑
    因徒刑執行完畢出監。其另因施用毒品案件，經法院裁定送
    觀察勒戒處所觀察、勒戒後，認有繼續施用毒品之傾向，再
    經法院裁定先送強制戒治，而上開強制戒治則於92年8 月18
    日交付保護管束期滿而執行完畢（含停止戒治，付保護管束
    後再撤銷保護管束），由臺灣高雄地方法院檢察署檢察官於
    92年8 月22日，以92年度戒毒偵字第764 號為不起訴處分確
    定。
二、詎乙○○仍不知戒絕毒癮，明知海洛因、甲基安非他命業經
    公告列為毒品危害防制條例第2 條第2 項第1 款、第2 款之
    第一、二級級毒品，不得非法持有、施用，仍未戒除施用毒
    品之習性，於前開強制戒治執行完畢後5 年內，復基於施用
    第一級毒品海洛因之概括犯意，與施用第二級毒品甲基安非
    他命之概括犯意，而關於施用第一級毒品海洛因之犯行，連
    續自93年12月23日晚上7 時許起，至94年5 月19日晚上7 時
    許，在高雄市○○區○○街4 巷4 號12樓住處，以海洛因粉
    末摻入香菸之吸煙施用方式，約一星期施用2 至3 次，而施
    用第一級毒品海洛因多次；另關於施用第二級毒品甲基安非
    他命之犯行，連續自93年10月20日凌晨4 時許起至94年7 月
    19日下午3 時許，在高雄市○○區○○街4 巷4 號12樓住處
    ，以燒烤晶體吸煙方式，約一星期施用2 至3 次，施用第二
    級毒品甲基安非他命多次。嗣分別為警於(一)94年2 月1 日17
    時10分，在高雄市○○區○○街4 巷4 號12樓，扣得海洛因
    1 小包（含包裝袋，驗後淨重零點零肆公克、空包裝重零點
    貳陸公克）及其所有供施用上開第一級毒品海洛因用之香煙
    1 支、供施用上開第二級毒品甲基安非他命之夾鏈帶1 個、
    吸食器1 組，為警依毒品危害防制條例之列管人口經本人同
    意採其尿液送驗結果呈第一級毒品海洛因、第二級毒品甲基
    安非他命之陽性反應，始悉上情；為警於(二)94年3 月3 日凌
    晨1 時30分許，在高雄市○○區○○路22巷50號11樓搜索，
    並於上址50號樓下，發現其行為可疑，為警依毒品危害防制
    條例之列管人口經本人同意採其尿液送驗結果呈第一級毒品
    海洛因、第二級毒品甲基安非他命之陽性反應，始悉上情；
    為警於(三)94年5 月24日下午17時30分許，在高雄市○○區○
    ○街14號前，扣得其所有海洛因1 小包（含包裝袋，驗後淨
    重零點壹壹公克、空包裝重零點貳零公克），為警依毒品危
    害防制條例之列管人口經本人同意採其尿液送驗結果呈第一
    級毒品海洛因、第二級毒品甲基安非他命之陽性反應，始悉
    上情。
三、案經高雄市政府警察局左營分局報請臺灣高雄地方法院檢察
    署檢察官偵查起訴暨移請併案審理。
    理  由
壹、程序方面
一、按除被告所犯為死刑、無期徒刑、最輕本刑為三年以上有期
    徒刑之罪或高等法院管轄第一審案件者外，於法院行準備程
    序進行中，被告先就被訴事實為有罪之陳述時，審判長得告
    知被告簡式審判程序之旨，並聽取當事人、代理人、辯護人
    及輔佐人之意見後，裁定進行簡式審判程序；且受命法官行
    準備程序，與法院或審判長有同一之權限；又簡式審判程序
    之證據調查，不受刑事訴訟法第159 條第1 項、第161 條之
    2 、第161 條之3 、第163 條之1 及第164 條至第170 條規
    定之限制，刑事訴訟法第273 條之1 第1 項、第279 條第2
    項前段、第273 條之2 分別定有明文。
二、查本件被告所犯為死刑、無期徒刑、最輕本刑為三年以上有
    期徒刑以外之罪，且非高等法院管轄第一審之案件，其於準
    備程序就前揭被訴事實為有罪之陳述，經受命法官告知簡式
    審判程序之旨，並聽取當事人之意見後，本院認無不得或不
    宜改依簡式審判程序進行之處，爰依刑事訴訟法第273 條之
    1 第1 項、第284 條之1 ，裁定本件由受命法官獨任進行簡
    式審判程序，合先敘明。
貳、實體方面
一、上揭犯罪事實，業據被告乙○○於本院94年5 月27日準備程
    序、同年11月25日審判程序時均供承不諱，且被告分別為警
    於上開時地查獲時所採取之尿液，均送經高雄市立凱旋醫院
    檢出嗎啡陽性及甲基安非他命反應，此有該院93年3 月1 日
    （臺灣高雄地方法院檢察署94年核退字第495 號卷第19頁）
    、93年3 月14日（同上署94年毒偵字第3037號卷第6 頁）、
    94年6 月6 日（本院卷第112 頁）、被告尿液採證代碼對照
    表及其尿液檢體監管記錄表、被告尿液送驗代碼對照表共計
    3 紙、扣押物品清單3 紙、海洛因1 小包照片1 張（併案之
    同上署94年毒偵字第4473號卷附警卷第26頁）、夾鏈帶1 個
    及吸食器1 組、海洛因1 小包照片共計8 張（起訴案件之同
    上署94年毒偵字第1940號卷附警卷第15頁至第17頁）在卷可
    稽，並有被告尿液3 瓶、夾鏈帶1 個及吸食器1 組、海洛因
    2 小包扣案附卷可徵。另扣案上開第一級毒品海洛因2 小包
    ，分別均經送驗後，確含有海洛因成分之事實，亦有法務部
    調查局94年4 月1 日調科壹字第220019433 號、94年9 月13
    日調科壹字第220020796 號鑑定通知書各1 紙在卷可查。是
    被告上開自白與事實相符，應堪採信。又查被告曾因施用毒
    品案件，經法院裁定送觀察勒戒處所觀察、勒戒後，認有繼
    續施用毒品之傾向，再經法院裁定先送強制戒治，而上開強
    制戒治則於92年8 月18日交付保護管束期滿而執行完畢（含
    停止戒治，付保護管束後再撤銷保護管束），由臺灣高雄地
    方法院檢察署檢察官於92年8 月22日，以92年度戒毒偵字第
    764 號為不起訴處分確定，有臺灣高等法院被告前案紀錄表
    與臺灣高雄地方法院檢察署刑案資料查註紀錄表、本院92年
    度毒聲字第292 號刑事裁定書各1 份在卷可稽，足徵被告確
    於前開強制戒治執行完畢後，5 年內再犯前揭毒品危害防制
    條例之罪而事證明確，其有施用第一級毒品海洛因、第二級
    毒品甲基安非他命之犯行，洵堪認定。
二、查海洛因、甲基安非他命係毒品危害防制條例第2 條第2 項
    第1 款、第2 款所明定之第一級毒品、第二級毒品，不得持
    有、施用。(一)核被告乙○○所為，係犯毒品危害防制條例第
    10條第1 項、第2 項之施用第一、二級毒品罪。(二)其施用第
    一、二級毒品前持有毒品之低度行為，均應分別為施用之高
    度行為所吸收，不另論罪。(三)再被告上開先後連續多次施用
    第一、二級毒品之犯行，因時間分別緊接，所犯為構成要件
    相同之罪，顯均係基於概括之犯意反覆為之，為連續犯，各
    依刑法第56條之規定，應以一罪論，依法加重其刑。(四)被告
    前因竊盜等案，經臺灣屏東地方法院於民國92年8 月7 日定
    其應執行有期徒刑1 年7 月，並於93年8 月16日縮刑因徒刑
    執行完畢出監之事實，有臺灣高等法院被告前案紀錄表、本
    院92年度聲字第2070號裁定書各1 份在卷可按，其於有期徒
    刑執行完畢後5 年內，再犯本件有期徒刑以上之罪，為累犯
    ，應依刑法第47條規定加重其刑，並依刑法第70條規定遞加
    重之。(五)至於公訴人聲請併案審理部分【上開94年3 月1 日
    凌晨1 時30分許回溯48小時內之某時，施用第一級毒品海洛
    因，與其於同日凌晨1 時30分許回溯96小時內之某時，施用
    第二級毒品海洛甲基安非他命之犯行所移併案號：同上署94
    年毒偵字第3037案件，及其上開自93年12月底起至94年5 月
    19日止，施用第一、二級毒品海洛因、甲基安非他命之多次
    犯行所移併案號：同上署94年毒偵字第4473號案件】與本件
    起訴部分【起訴案號：同上署93年毒偵毒偵字第1940號案件
    】間，二者具有連續犯之裁判上一罪之關係，已如前述，依
    審判不可分原則，本院自屬有權一併審理，併此敘明。
三、玆爰審酌被告於上開觀察勒戒執行完畢釋放後，仍未能徹底
    戒絕毒品，5 年內再犯本件上開連續施用第一、二級毒品罪
    ，顯見其自制力不足，無法擺脫毒品，未能徹底戒絕毒品，
    顯見其戒毒之意志不堅，未能體悟施用毒品對自己、家人造
    成之傷害及社會之負擔，是檢察官具體求刑連續施用第一級
    毒品部分處有期徒刑1 年、連續施用第二級毒品部分處有期
    徒刑8 月尚屬允當，並酌其施用毒品乃戕害自己之身心健康
    ，犯後已全部坦承犯行，且有悔改之心及參酌其施用毒品之
    動機、時間及次數等一切情狀，爰分別量處如主文所示之刑
    ，並定其應執行之刑，以期自我斷絕毒癮、早日醒悟而不再
    戕害自己。
四、至於扣案第一級毒品海洛因2 小包（含包裝袋，因海洛因毒
    品附著於包裝上剝離不易，應將包裝之整體視為海洛因毒品
    ，其中壹包驗後淨重零點壹壹公克、空包裝重零點貳零公克
    ；另壹包驗後淨重零點零肆公克、空包裝重零點貳陸公克）
    ，均經送驗結果，確含有海洛因成分之事實，理由詳上所述
    ，均應依毒品危害防制條例第18條第1 項前段規定，不問屬
    於犯人與否，均沒收銷燬之。另扣案之夾鏈帶1 個、吸食器
    1 組均係被告所有供施用第一級毒品海洛因、第二級毒品甲
    基安非他命所用之物，業據其供述在卷，爰依刑法第38條第
    1 項第2 款前段規定宣告沒收。至鑑驗耗用之海洛因既已滅
    失，自無庸宣告沒收銷燬，併此敘明。
據上論斷，應依刑事訴訟法第273 條之1 第1 項、第299 條第1
項前段，毒品危害防制條例第10條第1 項、第2 項、第18條第1
項前段，刑法第11條、第56條、第47條、第38條第1 項第2 款、
第51條第5 款，判決如主文。
本案經檢察官甲○○到庭執行職務。
中    華    民    國    94    年 　 11    月    29　  日
                  刑事第三庭  法  官  施添寶
中　　華　　民　　國　　94　　年　　11　　月　　30　　日
以上正本證明與原本無異。
如不服本判決，應於收受送達後10日內向本院提出上訴書狀。
　　　　　　　　　　　　　    書記官  陳威志
附錄本案判決論罪科刑法條
毒品危害防制條例第10條
施用第一級毒品者，處六月以上五年以下有期徒刑。
施用第二級毒品者，處三年以下有期徒刑。
